【裁判字號】    97,上易,1168
【裁判日期】    970530
【裁判案由】    竊盜
【裁判全文】
臺灣高等法院刑事判決                97年度上易字第1168號
上  訴  人
即  被  告  乙○○
上列上訴人因竊盜案件，不服臺灣板橋地方法院97年度易字第31
1號，中華民國97年2月29日第一審判決（起訴案號：臺灣板橋地
方法院檢察署96年度偵字第27813號），提起上訴，本院判決如
下：
    主  文
上訴駁回。
    事  實
一、乙○○前於民國九十二年間因搶奪案件，經國防部北部地方
    軍事法院以九十二年度信審字第二九○號判決判處有期徒刑
    一年二月確定；復因贓物案件，經臺灣板橋地方法院以九十
    三年度訴字第一五四三號判決判處有期徒刑六月確定，上開
    二罪經臺灣板橋地方法院以九十四年度聲字第一七三六號裁
    定應執行刑有期徒刑一年六月，於九十六年四月一日縮刑期
    滿執行完畢。
二、詎乙○○猶不知悔改，基於意圖為自己不法所有之竊盜犯意
    ，於九十六年十一月十二日十四時許，在臺北縣樹林市○○
    街與中山路口附近，以所有之自備機車鑰匙竊取甲○○所有
    之車牌號碼ＭＢＡ－三七六號重型機車一輛，得手後供己代
    步使用。嗣於同日二十時五十分許，乙○○騎乘上開機車搭
    載不知情之李小苓（另經臺灣板橋地方法院檢察署檢察官為
    不起訴處分確定）行經臺北縣新莊市○○街與樹林市○○街
    口，為警攔查而查獲，並扣得上開鑰匙一支、第一級毒品海
    洛因一包、注射針筒二支及注射用水一瓶等物（所涉違反毒
    品危害防制條例部分另案經檢察官偵辦）。
三、案經臺北縣政府警察局報告臺灣板橋地方法院檢察署檢察官
    偵查起訴。
    理  由
一、證據能力部分：
  (一)依據刑事訴訟法第一百五十六條第一項之規定，被告之自白
    非出於強暴、脅迫、利誘、詐欺、疲勞訊問、違法羈押或其
    他不正之方法，且與事實相符者，得為證據。經查，上訴人
    即被告乙○○於警詢、偵查、原審之自白，於本院審理中均
    未抗辯自白之非出於任意性，復與下述二證據所顯示之事實
    具有合致性，衡諸上揭說明，應認其自白具有證據能力。
  (二)本件認定事實所引用之本件卷證所有證據（文書證據、物證
    ），檢察官、被告於本院均未主張排除前開書證、物證之證
    據能力，且迄於本院言詞辯論終結前均未表示異議（本院卷
    二一頁），本院經審酌前開書證、物證並非公務員違背法定
    程序所取得，亦無刑事訴訟法第一百五十九條之四顯有不可
    信之情況，故上揭卷證證據（文書證據、物證），應有證據
    能力。
二、上揭犯罪事實，業據被告乙○○於警詢、偵查、原審及本院
    審理時供承不諱（偵卷八、六二頁，原審卷三三頁，本院卷
    二三頁），核與被害人甲○○於警詢時指訴情節相符（偵卷
    一五、一六頁），並有機車鑰匙一支扣案及贓物認領保管單
    一紙在卷可稽（偵卷三九頁，原審卷四○至四二頁），被告
    自白核與事實相符，應堪採信。綜上，本案事證明確，被告
    前開犯行洵堪認定，應依法論科。
三、論罪理由：
  (一)核被告乙○○所為，係犯刑法第三百二十條第一項之竊盜罪
    。
  (二)被告有如事實一所載犯罪科刑及執行完畢之情形，有本院被
    告前案紀錄表在卷可查，其於有期徒刑執行完畢後，五年內
    故意再犯本件有期徒刑以上之罪，應依刑法第四十七條第一
    項之規定，論以累犯，並加重其刑。
四、原審以事證明確，適用刑事訴訟法第二百七十三條之一第一
    項、第二百九十九條第一項前段，刑法第三百二十條第一項
    、第四十七條第一項、第四十一條第一項，刑法施行法第一
    條之一等規定，並審酌被告有前述犯罪紀錄，素行不佳，學
    歷為高中肄業（參被告警詢筆錄教育程度欄），智識程度並
    無明顯不足之情形，因個人所需驟起盜心，動機可議，並參
    酌其所竊取之物品價值、行為方式、所造成之危害與原審審
    理時坦認犯行，犯罪後態度尚稱良好等一切情狀，量處有期
    徒刑五月，並諭知以新臺幣一千元折算一日之易科罰金標準
    ；復敘明扣案鑰匙一支，係被告所有，供犯本案所用之物，
    業據其供明在卷（原審卷三三頁），併依刑法第三十八條第
    一項第二款之規定宣告沒收等情，其認事用法尚無違誤，量
    刑亦屬妥適。被告以其因罹患後天免疫缺乏症候群（即ＡＩ
    ＤＳ）之惡疾，生命有限，社會大眾又對此病排斥，實有刑
    法第五十九條之可憫恕之情狀等語，提起上訴。惟按刑法第
    五十九條之酌量減輕其刑，必於犯罪之情狀，在客觀上足以
    引起一般同情，認為即予宣告法定低度刑期，猶嫌過重者，
    始有其適用（最高法院四十五年度台上字第一一六五號、五
    十一年度台上字第八九九號判例意旨參照）。查被告稱其罹
    患後天免疫缺乏症候群（即ＡＩＤＳ）之惡疾，縱屬非虛，
    惟查被告前已有多次前科，仍不知悛悔，除本案外，尚有其
    他違反毒品危害防制條例、搶奪、竊盜等案件，經法院判決
    在案，有本院被告前案紀錄表在卷可憑（本院卷一三頁背面
    、一四頁），顯見其並未因罹病而檢束行為，反一再犯案，
    事後再執罹病為由訴求減刑，自有可議。是以本院認其犯罪
    情狀在客觀上難謂有顯可憫恕之處，亦不足以引起一般同情
    ，自無適用刑法第五十九條予以酌減其刑之餘地，是被告上
    訴為無理由，應予以駁回。
據上論結，應依刑事訴訟法第三百六十八條，判決如主文。
本案經檢察官劉文水到庭執行職務。
中    華    民    國    97    年    5     月    30    日
                刑事第十八庭審判長法  官  吳鴻章
                                  法  官  周政達
                                  法  官  段景榕
以上正本證明與原本無異。
不得上訴。
                                  書記官  陳靜姿
中    華    民    國    97    年    5     月    30    日
附錄：本案論罪科刑法條全文
刑法第320條：
意圖為自己或第三人不法之所有，而竊取他人之動產者，為竊盜
罪，處5年以下有期徒刑、拘役或5百元以下罰金。
意圖為自己或第三人不法之利益，而竊佔他人之不動產者，依前
項之規定處斷。
前二項之未遂犯罰之。


司法院資訊處製作；財團法人民間司法改革基金會備份。
